臺灣桃園地方法院民事簡易判決　　　　 109年度訴字第1652號
原　　　告　黃秋月　
訴訟代理人　王孟平　
被　　　告　張蕙玲　
上列當事人間請求損害賠償事件，原告提起刑事附帶民事訴訟，
經本院刑事庭以109 年度壢交簡附民字第36號裁定移送前來，本
院於民國110 年9 月2 日言詞辯論終結，判決如下：
    主      文
被告應給付原告新臺幣壹拾陸萬柒仟壹佰玖拾壹元及自民國一○
九年二月二十五日起至清償日止，按週年利率百分之五計算之利
息。
訴訟費用由被告負擔二十分之一，餘由原告負擔。
本判決第一項得為假執行，但被告以新臺幣壹拾陸萬柒仟壹佰玖
拾壹元為原告預供擔保，得免為假執行。
其餘之訴及假執行聲請均駁回。
    事實及理由
一、按本於道路交通事故有所請求而涉訟者、適用刑事簡易訴訟
    程序案件之附帶民事訴訟，經裁定移送民事庭者，不問其標
    的金額或價額一律適用簡易程序，為民國110 年1 月20日總
    統令修正公布、110 年1 月22日起施行之民事訴訟法第427
    條第2 項第11款及第12款所明文。依民事訴訟法施行法第4
    條之1 之規定，前揭規定公告施行後，於修正前已繫屬之事
    件未經終局裁判者，其法院管轄權及審理程序，適用修正後
    之規定。本件係原告本於道路交通事故有所請求，且為適用
    刑事簡易訴訟程序案件之附帶民事訴訟經裁定移送民事庭，
    於前揭規定公告施行時已繫屬本院且未經終局裁判，應依上
    開規定，自110 年1 月22日起適用簡易程序，合先敘明。
二、原告主張：被告於108 年3 月20日上午8 時11分許，駕駛車
    牌4321-TS 號自用小客車，沿桃園市龍潭區中正路261 巷道
    由南往北方向行駛，行經該路段261 巷與中正路之交岔路口
    ，本應注意車前狀況，隨時採取必要安全措施，及行經表示
    警告之閃光紅燈號誌交岔路口時，車輛應減速接近，注意安
    全，小心通過，且支線道車應減速慢行，禮讓幹道線車輛先
    行，又依當時天候晴、日間自然光線、柏油路面乾燥、無缺
    陷、無障礙物及視距良好等情，並無不能注意之情事，竟疏
    未注意行經有閃光紅燈號誌管制之交岔路口時，支線道車應
    暫停讓幹線道車先行，且疏於注意車前狀況，即貿然左轉欲
    進入中正路，適有原告騎乘車牌MKP-0063號普通重型機車（
    下稱系爭機車）沿同市區中正路往石門方向駛至上開路口，
    雙方因而發生碰撞（下稱系爭車禍），致原告人車倒地，原
    告因此受有疑似頭部挫傷、右肩及雙膝挫傷等傷害，經臺灣
    桃園地方檢察署檢察官偵查後認被告所為犯過失傷害罪嫌，
    宜以簡易判決處刑，以108 年度偵字第27247 號聲請簡易判
    決處刑，本院刑事庭於109 年3 月31日以108 年度壢交簡字
    第2953號刑事簡易判決被告犯過失傷害罪，處有期徒刑2 月
    ，如易科罰金，以新臺幣（下同）1,000 元折算1 日，其判
    決略謂：本案犯罪事實及證據，除犯罪事實欄一第14行補充
    「頭部外傷併腦震盪後症候群、背部挫傷合併尾椎骨骨折等
    傷害」外，均引用檢察官聲請簡易判決處刑書所載。原告因
    系爭車禍受有損害，請求下列賠償：（一）歷來舉證之醫療
    費用合計137,384 元（目前仍續醫療中）；（二）自108 年
    3 月20日至110 年5 月6 日止日常生活活動需全日24小時專
    人扶助照顧之看護費用1,500,400 元；（三）歷來舉證之就
    醫交通費共96,450元；（四）醫療輔具費37,734元；（五）
    精神慰撫金240,810 元；（六）歷來舉證合計請假807 日之
    不能工作所得損失1,394,515 元（目前仍續請假中）；（七
    ）系爭機車維修費之財產損失6,250 元。依民法第184 條第
    1 項前段、第191 條之2 、第193 條第1 項、第195 條第1
    項、第196 條、第216 條第1 項及第18條之規定，請求被告
    賠償，並聲明：（一）被告應賠償原告3,367,673 元，並自
    刑事附帶民事訴訟起訴狀繕本送達之翌日起至清償日止，按
    週年利率百分之5 計算之利息。（二）請准供擔保宣告假執
    行等語。
二、被告則以：原告於系爭車禍發生後5 個月主張尾椎骨骨折，
    其提出診斷證明書記載之背部挫傷、尾椎骨骨折、大小便失
    禁等傷勢，與系爭車禍無相當因果關係，其治療費用不能向
    被告求償。就原告於109 年9 月28日已提出收據之33,244元
    醫療費用部分，被告同意支付，其餘部分不同意支付。原告
    請求之就醫交通費部分，被告僅就原告於109 年9 月28日已
    提出收據之24,675元部分同意支付。看護費部分，原告未說
    明及舉證由何人照顧及全日或半日照顧。原告於系爭車禍發
    生後密集去復健，行動未受限，且其年紀大，疑有過往病史
    ，請求之輔具與系爭車禍無相當因果關係。又原告工作為保
    險業務，收入不穩定，縱提出107 年之所得稅扣繳憑單亦不
    代表即為其每年收入金額，且原告生於38年2 月23日，於系
    爭車禍發生時已高齡71歲，逾法定退休年齡，不得主張工作
    損失。請求之精神慰撫金240,810 元則過高。至於系爭機車
    財物損失部分，系爭機車已出廠3 年，原告如為所有人而可
    請求，應依法折舊計算得請求之金額，被告僅願意付10分之
    1 即625 元。原告騎乘系爭機車未依規定二段式左轉，致與
    被告發生系爭車禍，與有過失，依民法第217 條第1 項，請
    求減輕或免除賠償金額，被告只願負擔3 成責任。另請原告
    舉證說明其已領強制險給付，並依強制汽車責任保險法之規
    定自被告應為給付之金額予以扣除等詞，資為抗辯，並答辯
    聲明：（一）原告之訴及其假執行之聲請均駁回。（二）如
    受不利之判決，請准供擔保宣告免為假執行。
三、按因故意或過失，不法侵害他人之權利者，負損害賠償責任
    。不法侵害他人之身體或健康者，對於被害人因此喪失或減
    少勞動能力或增加生活上之需要時，應負損害賠償責任。不
    法侵害他人之身體、健康、名譽、自由、信用、隱私、貞操
    ，或不法侵害其他人格法益而情節重大者，被害人雖非財產
    上之損害，亦得請求賠償相當之金額。民法第184 條第1 項
    前段、第193 條第1 項、第195 條第1 項前段分別定有明文
    。
四、經查：
（一）原告前揭主張因被告過失發生系爭車禍受有疑似頭部挫傷
      、右肩及雙膝挫傷、頭部外傷併腦震盪後徵候群、背部挫
      傷合併尾椎骨骨折等傷害，並提出診斷證明書影本為證，
      惟被告否認其中背部挫傷合併尾椎骨骨折部分為系爭車禍
      所造成。原告雖引本院108 年度壢交簡字第2953號刑事簡
      易判決之事實及理由欄第一項記載為憑，然該段判決理由
      並補充「國軍桃園總醫院附設民眾診療服務處108 年4 月
      8 日診斷證明書」為證據。查原告提出之國軍桃園總醫院
      附設民眾診療服務處108 年4 月8 日診斷證明書固記載診
      斷「頭部外傷合併腦震盪後徵候群、背部挫傷」，其上所
      載診斷日期為108 年4 月8 日，對照原告本件提出之多張
      國軍桃園總醫院附設民眾診療服務處診斷證明書內容，可
      知原告於108 年3 月20日系爭車禍發生當日8 時32分即至
      該醫院急診求診，同日16時49分離院，當日診斷為「疑似
      頭部挫傷、右肩及雙膝挫傷」，嗣於108 年3 月22日9 時
      38分至同醫院急診求診，於同20時11分出院，當日診斷為
      「頭部挫傷併腦震盪症候群、右肩及雙膝挫傷」，其後於
      108 年3 月25日入院，同月28日出院，出院當日之診斷證
      明書記載其診斷為「腦震盪」等情，有原告提出診斷日期
      分別為108 年3 月20日、108 年3 月22日、108 年3 月28
      日之國軍桃園總醫院附設民眾診療服務處108 年7 月8 日
      、108 年7 月10日、108 年3 月28日診斷證明書等影本在
      卷可稽（分別見本院109 年度壢交簡附民字第36號卷第7
      頁、第9 頁、第11頁）。原告於108 年4 月8 日始經診斷
      有「背部挫傷」，後陸續於108 年4 月22日、5 月6 日、
      6 月3 日、7 月1 日、7 月29日就診，於108 年8 月26日
      再診斷出「背部挫傷合併尾椎骨骨折」（分別見本院109
      年度壢交簡附民字第36號卷第13至25頁），尚難認原告於
      108 年4 月8 日及108 年8 月26日經國軍桃園總醫院附設
      民眾診療服務處診斷之「背部挫傷」、「背部挫傷合併尾
      椎骨骨折」為108 年3 月20日發生之系爭車禍所致。惟原
      告所受疑似頭部挫傷、右肩及雙膝挫傷、頭部外傷併腦震
      盪後症候群為系爭車禍所致，被告復不爭執其就系爭車禍
      之發生具有過失，揆諸前揭規定，應對原告因此所受損害
      負賠償責任。
（二）原告請求被告賠償之項目及金額，分述如下：
      1.醫療費用
        原告請求賠償醫療費用，主張其因系爭車禍自108 年3
        月20日至110 年8 月21日止已支出醫療費用（含證明費
        ）137,384 元等語，並提出醫療費用收據影本為證。被
        告不爭執原告提出之醫療費用收據，並就原告於109 年
        9 月28日已提出收據之33,244元（即腦神經科6,569 元
        、復健科1,110 元、居家物理治療5,040 元、恩惠中醫
        20,525元）部分同意支付，其餘部分以前詞辯稱原告所
        受背部挫傷、尾椎骨骨折、大小便失禁，與系爭車禍無
        相當因果關係，其治療費用不能向被告求償。查原告所
        受疑似頭部挫傷、右肩及雙膝挫傷、頭部外傷併腦震盪
        後症候群為系爭車禍所致，逾此部分之背部挫傷、背部
        挫傷合併尾椎骨骨折、大小便失禁等難認為系爭車禍所
        致，已如前述，原告復未就被告不同意支付之醫療費用
        部分證明係因系爭車禍所受疑似頭部挫傷、右肩及雙膝
        挫傷、頭部外傷併腦震盪後症候群就醫而支出。從而，
        原告得請求被告賠償之醫療費用為33,244元，其餘部分
        無理由。
      2.看護費用
        原告請求賠償看護費用1,500,400 元，主張自108 年3
        月20日至110 年5 月6 日止日常生活活動需全日24小時
        專人扶助照顧，原告主要由子照顧，原告之子上班期間
        則由朋友或其他人代為照顧，以每日2,200 元計算等語
        ，並提出國軍桃園總醫院附設民眾診療服務處診斷證明
        書影本為證。被告則以前詞置辯。查原告於108 年3 月
        25日入院，於同年月28日出院，因頭痛頭暈行動不便，
        需他人看護照顧，須全日看護日數30日（108 年3 月20
        日至108 年4 月20日），須半日看護日數30日（108 年
        4 月20日至108 年5 月20日），有國軍桃園總醫院109
        年12月17日函在卷可稽，參以原告提出之診斷證明書中
        僅疑似頭部挫傷、右肩及雙膝挫傷、頭部外傷併腦震盪
        後症候群部分為系爭車禍所致，其餘診斷難認與系爭車
        禍具有因果關係，已如前述，從而，原告請求自108 年
        3 月20日至108 年4 月19日之全日看護30日、108 年4
        月20日至108 年5 月19日之半日看護30日部分有理由，
        原告主張按每日2,000 元計算全日看護費部分，被告未
        加爭執，據此計算原告得請求之看護費用為99,000元（
        計算式：2,200 元×30＋2,200 元×1/2 ×30＝99,000
        元），逾此部分並無理由。
      3.就醫交通費
        原告主張其因系爭車禍受傷持續就醫合計已支出交通費
        96,450元，請求被告賠償等語，並提出收據影本為證。
        被告僅就原告於109 年9 月28日已提出收據之24,675元
        部分同意支付，其餘部分則辯稱有浮報之情形。查原告
        所受疑似頭部挫傷、右肩及雙膝挫傷、頭部外傷併腦震
        盪後症候群部分為系爭車禍所致，逾此部分之背部挫傷
        、背部挫傷合併尾椎骨骨折、大小便失禁等難認為系爭
        車禍所致，已如前述，原告未就被告不同意支付之就醫
        交通費部分證明係因系爭車禍所受疑似頭部挫傷、右肩
        及雙膝挫傷、頭部外傷併腦震盪後症候群就醫而支出。
        從而，原告得請求被告賠償之就醫交通費為24,675元，
        其餘部分無理由。
      4.醫療輔具費
        原告請求被告賠償醫療輔具費，主張依國軍桃園總醫院
        附設民眾診療服務處之診斷證明書購買助行器、柺杖、
        助步車、氣墊床、輪椅坐墊，各支出1,770 元、2,124
        元、14,940元、8,400 元、10,500元，合計37,734元等
        語，並提出診斷證明書、統一發票、電子發票證明聯等
        影本為證。被告則以前詞辯稱此部分支出與系爭車禍無
        相當因果關係。查原告提出之多張國軍桃園總醫院附設
        民眾診療服務處診斷證明書，先後記載原告目前因頭暈
        行動不便，需使用輪椅、助行器、氣墊床、輪椅椅墊、
        助步車等語，惟上開診斷證明書之診斷欄除記載頭部外
        傷合併腦震盪後徵候群外，並記載背部挫傷合併尾椎骨
        骨折。關於原告所受頭部外傷併腦震盪後症候群為系爭
        車禍所致，可認原告頭暈與系爭車禍有關，因此有使用
        輪椅、輪椅椅墊、助行器、助步車輔助行動而增加生活
        上之需要，惟原告支出8,400 元購買之氣墊床並非供行
        動不便使用，難認係因系爭車禍頭暈致行動不便而有購
        買使用之必要。從而，原告請求賠償其購買助行器、柺
        杖、助步車、輪椅坐墊所支出29,334元部分（計算式：
        1,770 元＋2,124 元＋14,940元＋10,500元＝29,334元
        ）有理由，逾此部分之請求則無理由。
      5.精神慰撫金之非財產上損害
        原告因被告過失發生系爭車禍受有疑似頭部挫傷、右肩
        及雙膝挫傷、頭部外傷併腦震盪後症候群，堪認精神上
        受有痛苦，原告依前揭規定請求非財產上損害，即屬有
        據。原告自陳最高學歷為國立空中大學公共行政學學士
        ，任職於國泰人壽保險股份有限公司（下稱國泰人壽公
        司），並提出學士學位證書、任職於國泰人壽公司之員
        工資料等影本為證，被告則自陳其專科畢業，於新光人
        壽保險股份有限公司擔任一般業務員，本院審酌上情及
        原告因系爭車禍所受傷害程度、本院調閱之兩造稅務電
        子閘門財產所得調件明細表、原告與被告之身分、地位
        、經濟狀況等情，認原告請求非財產上損害100,000 元
        部分應屬適當，逾此金額之請求無理由。
      6.不能工作之損失
        原告主張其於系爭車禍發生前3 年之平均每年薪資所得
        為1,059,977 元，因系爭車禍受傷無法繼續勝任工作，
        自108 年3 月20日起共請假807 日，請求被告賠償不能
        工作之損失1,394,515 元等語，並提出員工資料、員工
        請假單、出勤紀錄、國泰人壽公司於105 至107 年度就
        原告薪資所得扣繳之各類所得扣繳暨免扣繳憑單等影本
        為證，被告則以前詞置辯。查原告因系爭車禍所致頭部
        挫傷、右肩及雙膝挫傷、頭部外傷併腦震盪後症候群，
        而自108 年3 月20日至108 年4 月19日需他人全日看護
        30日、108 年4 月20日至108 年5 月19日需他人半日看
        護30日，已如前述，堪認原告於此60日因系爭車禍致傷
        需人看護而無法工作。原告於108 年3 月20日系爭車禍
        發生時任職於國泰人壽公司，每月工作所得金額並非固
        定。原告提出105 至107 年度薪資所得之各類所得扣繳
        暨免扣繳憑單僅能證明其於105 至107 年度之薪資所得
        ，無法證明其於108 年3 月20日系爭車禍發生時之薪資
        金額。又原告提出其任職於國泰人壽公司之員工資料，
        顯示原告之人事動態為改薪，實際生效為106 年2 月23
        日，參以本院調取之稅務電子閘門財產所得調件明細表
        、勞保與就保資料等，顯示原告目前參加勞工保險加保
        在國泰人壽公司，係於103 年2 月25日加保，當時投保
        薪資為43,900元，嗣於105 年5 月1 日薪調為45,800元
        ，108 年2 月1 日薪調為24,000元，109 年5 月1 日薪
        調為23,800元，109 年11月1 日復薪調為27,600元，而
        原告於106 至109 年度每年度自國泰人壽公司取得之薪
        資所得、獎金給予、其他所得（含財團法人國泰人壽保
        險股份有限公司職工福利委員會其他所得）等總額分別
        為1,063,819 元、761,254 元、362,691 元、258,233
        元。原告於108 年3 月20日系爭車禍發生時加保在國泰
        人壽公司之勞工保險投保薪資甫於108 年2 月1 日調整
        為24,000元，調整前投保薪資為45,800元，原告主張之
        105 至107 年度薪資所得金額均為其薪資調整前之金額
        ，並非原告於系爭車禍發生當時在國泰人壽公司工作之
        所得金額。如依原告於107 年度在國泰人壽公司工作期
        間所得收入總額761,254 元，按其於107 年度加保在國
        泰人壽公司之勞工保險投保薪資45,800元與系爭車禍發
        生時之投保薪資為24,000元之比例，換算108 年度在國
        泰人壽公司工作之收入約為398,910 元，然原告於108
        年度實際自國泰人壽公司取得之所得總額為362,691 元
        ，有所短少。原告於108 年3 月20日至108 年5 月19日
        共60日確實不能工作而受有損害，惟其金額難以證明，
        參酌勞動部公告108 年基本工資為每月231,00元，以此
        計算原告上開60日不能工作之損害金額為46,200元。從
        而，原告得請求之不能工作損失為46,200元，逾此金額
        之請求為無理由。
      7.系爭機車維修費之財產損失
        原告主張其所有之系爭機車因系爭車禍受損，請求被告
        賠償維修費用6,250 元等語，並提出機車維修估價單影
        本為證。被告則以前詞辯稱應依法計算折舊等語。按不
        法毀損他人之物者，依民法第196 條規定，應向被害人
        賠償其物因毀損所滅少之價額，而所謂請求賠償物被毀
        損所減少之價額，得以修復費用為估定標準，但以必要
        者為限，例如修理材料以新品換舊品，應予折舊。查系
        爭機車為原告所有，於105 年11月出廠，有原告提出之
        行車執照影本在卷可稽，距108 年3 月系爭交通事故發
        生時已使用2 年4 月，依行政院所頒固定資產耐用年數
        表及固定資產折舊率表，機械腳踏車之耐用年數為3 年
        ，依定率遞減法每年折舊為1000分之536 ，另依營利事
        業所得稅查核準則第95條第6 項規定，固定資產提列折
        舊採用定率遞減法者，以1 年為計算單位，其使用期間
        未滿1 年者，按實際使用之月數相當於全年之比例計算
        之，不滿1 月者，以1 月計。原告提出之機車維修估價
        單，其維修金額共6,250 元，其中1,000 元為工資，其
        餘5,250 元為零件。其零件依上開規定及說明，計算系
        爭車禍發生時之折舊後價值為928 元【計算式：5,250
        元×（1 －0.536 ）×（1 －0.536 ）×（1 －0.536
        ×4/12）＝928 元】，加計工資1,000 元，為原告得請
        求被告賠償之金額，合計為1,928 元，逾此金額之請求
        則無理由。
（三）損害之發生或擴大，被害人與有過失者，法院得減輕賠償
      金額，或免除之，民法第217 條第1 項定有明文。被告辯
      稱原告騎乘系爭機車未依規定二段式左轉，致與被告發生
      系爭車禍，與有過失，依民法第217 條第1 項，請求減輕
      或免除賠償金額。原告否認與有過失，主張原告騎乘系爭
      機車沿桃園市龍潭區中正路往石門方向行進，遭被告駕駛
      自用小客車侵入車道自左後側撞擊車身等語，並提出照片
      、高雄市政府交通局110 年4 月6 日函影本等為證。查被
      告駕駛自用小客車行經閃光紅燈號誌正常運作丁字岔路口
      ，支線道左轉車未暫停讓幹線道車先行，與原告駕駛系爭
      機車行經閃光黃燈號誌正常運作丁字岔路口，未依標誌之
      指示以兩段式逕由內側車道行左轉彎，同為肇事原因，有
      桃園市政府車輛行車事故鑑定會110 年3 月12日函附鑑定
      意見書在卷可稽。原告前揭主張情詞與本院函閱臺灣桃園
      地方法院檢察署108 年度偵字第27247 號卷附原告於108
      年4 月9 日接受警詢時陳稱：「我行駛中正路內側車道往
      石門方向，於事故路口左轉中正路261 巷，我前方有一臺
      機車也是左彎，我則已過中線左彎進中正路261 巷，機車
      左後側被撞擊後失控…」等語之桃園市政府警察局交通事
      故談話記錄表及系爭車禍路口監視器翻錄影畫面影像顯示
      「原告系爭機車沿中正路往石門方向行駛內側車道進入監
      視器攝錄畫面範圍……於丁字岔路口稍做減速且依其行徑
      有欲轉彎之跡象」等情不符，堪難採信。本院衡酌上開兩
      造過失情形，認原告與有過失，原告與被告應各負擔過失
      責任為百分之50，依民法第217 條第1 項規定，減輕賠償
      金額2 分之1 。
（四）被告另辯稱原告已領之強制險給付，應依強制汽車責任保
      險法，自被告應為給付之金額扣除等語。按保險人依本法
      規定所為之保險給付，視為被保險人損害賠償金額之一部
      分；被保險人受賠償請求時，得扣除之，固為強制汽車責
      任保險法第32條定有明文。惟原告否認已受領強制汽車責
      任保險之保險給付，被告又未舉證證明保險人已依強制汽
      車責任保險法規定為保險給付，難認本件有前揭規定視為
      被保險人即被告損害賠償金額之一部分，得於被告受賠償
      請求時扣除之金額。
（五）綜上，原告得請求被告賠償醫療費用33,244元、看護費用
      99,000元、就醫交通費24,675元、醫療輔具費29,334元、
      精神慰撫金之非財產上損失100,000 元、不能工作之損失
      46,200元、系爭機車維修費之財產損失1,928 元，合計為
      334,381 元。惟因原告就系爭車禍之發生與有過失，減輕
      被告賠償金額2 分之1 ，據此計算，原告得請求被告賠償
      之金額為167,191 元【計算式：334,381 元×（1 －1/2
      ）＝167,191 元，元以下四捨五入】。
五、綜上所述，原告依民法第184 條第1 項前段規定，請求被告
    給付167,191 元及自刑事附帶民事訴訟起訴狀繕本送達之翌
    日即109 年2 月25日起至清償日止，按週年利率百分之5 計
    算之遲延利息部分，為有理由，應予准許，逾此範圍之請求
    則無理由，應予駁回。原告依民法第184 條第1 項前段規定
    請求被告賠償部分既有理由，原告另依民法第191 號之2 、
    第18條之規定，為相同賠償請求即毋庸審酌。又本判決所命
    給付金額未逾500,000 元，爰依職權宣告假執行，被告聲明
    願供擔保免為假執行，於法核無不合，並酌定相當擔保金額
    准許之。至於原告敗訴部分，其假執行之聲請已失所依據，
    應併予駁回。
六、本件事證已臻明確，兩造其餘攻擊防禦方法及證據，核與本
    判決結果不生影響，爰不一一論述，附此敘明。
七、據上論結，本件原告之訴為一部有理由，一部無理由，依民
    事訴訟法第79條、第389 條第1 項第5 款、第392 條第2 項
    ，判決如主文。
中    華    民    國   110    年     9    月    29    日
                  民事第二庭  法  官  謝宜伶
正本係照原本作成。
如對本判決上訴，須於判決送達後二十日內向本院提出上訴狀。
如委任律師提起上訴者，應一併繳納上訴審裁判費。
中    華    民    國   110    年    9     月    29    日
                              書記官  李仲旻